# “其他权益工具投资”底稿编制问题

提问人：shichengqi 时间：2021-01-27 11:33:08
请问陈版主，在 2018 年 12 月 31 日，某公司账面可供出售金融资产（权益投资）成本 300 万，减值准备 300 万元。在 2019 年 1 月 1 日，公司执行新金融工具准则，将其指定为以公允价值计量且其变动计入其他综合收益的金融资产，在其他权益工具投资核算，公允价值是 0 。其他权益工具投资明细分为 “成本”以及“累计计入其他综合收益的公允价值变动金额”两项。此时在底稿明细表里，我们认为需要体现该投资，那明细表如何编制呢，能理解“成本”为零么？

回答人：chenyiwei
转换到新准则以后，其他权益工具投资的成本为 300 万元，公允价值变动为-300万元，不能将准则转换日的账面价值理解为其成本。